臺灣高等法院臺中分院刑事判決　　　　　　　　　　九十一年度上易字第二七五號
　　上　訴　人
　　即　被　告　乙○○
右上訴人，因被告傷害等案件，不服臺灣彰化地方法院九十年度易字第六五０號，中
華民國九十年十一月九日第一審判決（起訴案號：臺灣彰化地方法院檢察署九十年度
偵字第八０九號）提起上訴，本院判決如左：
    主      文
上訴駁回。
乙○○緩刑參年。
    事實及理由
一、本案經本院審理結果，認第一審判決以上訴人即被告（下稱被告）乙○○，連續
    傷害人之身體，量處拘役六十日，並諭知易科罰金之折算標準，經核其認事用法
    及量刑均無不當，應予維持，並引用第一審判決書記載之事實、證據及理由（如
    附件）。
二、被告乙○○提起之上訴意旨略稱：當天伊確實與庚○○、丁○○發生爭吵，但並
    無傷害或恐嚇情事。彰化縣鹿港鎮天后宮正殿有許多信徒參拜，伊不可能在該廟
    正殿毆打被害人庚○○，原判決認被告於正殿毆打被害人庚○○，實有悖於常情
    。尤以被告係以學校訓導主任身份退休，不可能於原審判決書所載時地動手毆打
    被害人，被害人或許因伊曾任訓導主任時對被害人很兇，懷恨在心而提起告訴，
    原審判決未斟酌及此，亦嫌率斷。又傷害的診斷證明書很容易拿到，以被告與被
    害人之體型來看，如何造成被害人有本案傷害診斷證明書所載傷勢，實匪夷所思
    云云，並請求傳訊天后宮服務人員己○○、戊○○，及百川醫院醫師到庭作證。
    惟查，被告如何於民國八十九年十二月十四日十二時二十五分許，在天后宮內先
    毆打被害人庚○○，再於廟前，另行毆打庚○○、丁○○二人，致被害人庚○○
    受有胸、腹部挫傷，被害人丁○○受有前胸挫傷之傷害，並於爭執中對該二人恫
    嚇：「你們在這邊等，我叫兩個兄弟過來，給你們好看」等語及佯裝撥打電話，
    致令被害人庚○○、丁○○心生畏懼情事，業據被害人二人於偵審中指述在卷，
    並經證人即在場之基金會執行長林俊臣證述屬實，復有百川醫院出具之診斷證明
    書、被害人指認口卡片存卷可據，事證甚為明確。且被告自承當日與被害人二人
    爭吵，被害人庚○○並前為被告學生，核與被害人庚○○指稱知悉被告任教於鹿
    港國中等情一致，是被害人應無誤認之可能，被告於本院時雖以前詞置辯，惟依
    被告所舉之證人己○○、戊○○到庭所供，雖證稱未看見被害人有遭被告毆打或
    恐嚇云云在卷，核與證人戊○○於偵查中原審時，己○○於原審時，先後所證稱
    ：沒有看到被告毆打或恐嚇被害人之情節相符，然該等證人既各司其職，未必能
    即時注意到天后宮內外所有大小情事，再對照當時在場之證人林俊臣於偵審中所
    供各情，佐以證人即製作被害人筆錄之警員謝建組於原審時之證詞，顯見證人己○○戊○○之證詞，尚難為被告未有傷害、恐嚇犯行之有利認定。
三、次查，被告雖聲請傳訊百川醫院醫師到庭說明成傷原因，然觀諸前開診斷證明書
    ，被害人二人所受傷情為挫傷，自係遭受他人拳腳毆打所致比較可能，此為一般
    常識，而依該等診斷證明書所載被害人等受傷之部位，亦均核與被害人庚○○、
    丁○○指述，及證人林俊臣證述之傷害情節相符，是該等診斷證明書自足資為被
    告確有毆打被害人庚○○、丁○○之證明，況百川醫院醫師丙○○，經本院傳喚
    未到庭，本院認上開受傷之事證已明確，自無再行傳訊之必要。此外，被告於本
    院調查時亦坦認伊當時另有撥打行動電話舉動之情事，益見被害人上開指稱，尚
    堪採信。綜上所述，原審因而量處被告拘役六十日，並諭知易科罰金之折算標準
    ，經核尚無不合。被告猶執陳詞提起上訴，否認有上開傷害等犯行，難認有理由
    ，其上訴自應予駁回。惟查，被告雖前於八十一年間因違反著作權法案件，經法
    院判處有期徒刑三月緩刑二年確定，然緩刑期滿，該緩刑之宣告未經撤銷，原宣
    告刑已失其效力，此有臺灣高等法院被告全國前案紀錄表一紙在卷可稽，被告經
    此偵審教訓及刑之宣告，應知所警愓，信無再犯之虞，本院因認上開刑之宣告，
    已足策其自新，爰一併諭知緩刑三年，以勵自新。又本案之原審判決，已載明刑
    法第二條第一項前段、第四十一條第一項，顯見已審酌刑法第四十一條於九十年
    一月十日之修正公布，經核並無不合，附此敘明。
據上論結，應依刑事訴訟法第三百七十三條、第三百六十八條，刑法第七十四條第一
款，判決如主文。
本案經檢察官甲○○到庭執行職務。
中      華      民      國　    九十一     年     三      月    十二　　日
                                臺灣高等法院臺中分院刑事第二庭
                                      審判長法  官　羅　禮　政
                                            法  官　陳　欣　安
                                            法  官  蔡　聰　明
右正本證明與原本無異。
不得上訴。
                                            書記官　郭  振　祥
中      華      民      國　    九十一     年     三      月    十二　　日
刑法第二百七十七條：
傷害人之身體或健康者，處三年以下有期徒刑，拘役或一千元以下罰金。
犯前項之罪，因而致人於死者，處無期徒刑或七年以上有期徒刑，致重傷者，處三年
以上，十年以下有期徒刑。
                                                                        Ｒ
